ja: スポーツ用品 > スポーツ競技 > 野球・ソフトボール用品 > 野球・ソフトボール用グローブ・ミット: 野球・ソフトボール用野手用グローブ; キャッチャーミット; ファーストミット
pl: Sprzęt sportowy > Sport > Baseball i softball > Rękawice i łapawice baseballowe i softballowe: Rękawice baseballowe i softballowe dla graczy w polu; Rękawice dla łapaczy; Rękawice na pierwszą bazę
en: Sporting Goods > Athletics > Baseball & Softball > Baseball & Softball Gloves & Mitts: Baseball & Softball Fielding Gloves; Catchers Mitts; First Base Mitts
it: Articoli sportivi > Sport > Baseball e softball > Guanti da baseball e softball: Guanti da campo da baseball e softball; Guantoni da ricevitore; Guantoni da prima base
bg-BG: Спортни стоки > Спортни занимания > Бейзбол и софтбол > Ръкавици за бейзбол и софтбол: Ръкавици за полеви играчи за бейзбол и софтбол; Ръкавици за кетчъри; Ръкавици за първа база
ru: Спортивные товары > Соревновательный спорт > Бейсбол и софтбол > Перчатки и ловушки для бейсбола и софтбола: Ловушки полевых игроков для бейсбола и софтбола; Ловушки кэтчера; Ловушки для игроков первой базы
lt-LT: Sporto prekės > Atletika > Beisbolas ir softbolas > Beisbolo ir softbolo pirštinės ir kumštinės pirštinės: Beisbolo ir softbolo gaudytojo pirštinės; Gaudytojų pirštinės; Pirmosios bazės pirštinės
pt-BR: Artigos esportivos > Artigos para prática de esportes > Beisebol e softbol > Luvas e mitenes de beisebol e softball: Luvas de campo de beisebol e softbol; Luvas de catcher; Luvas de primeira base
ko: 스포츠용품 > 운동 > 야구/소프트볼 > 야구 및 소프트볼 장갑/글러브: 야구/소프트볼 야수 글러브; 포수 미트; 1루수 미트
ro-RO: Articole sportive > Atletism > Baseball și softball > Mănuși și mănuși fără degete pentru baseball și softball: Mănuși de teren pentru baseball și softball; Mănuși pentru catcher; Mănuși pentru prima bază
pt-PT: Artigos de desporto > Atividade desportiva > Basebol e softbol > Luvas de lançamento/receção para basebol e softbol: Luvas de defesa para basebol e softbol; Luvas de recetor; Luvas de primeira base
el: Αθλητικά είδη > Αθλητισμός > Mπέιζμπολ/σόφτμπολ > Γάντια & γάντια χωρίς χωρίσματα μπέιζμπολ & σόφτμπολ: Γάντια μπέιζμπολ & σόφτμπολ; Γάντια catcher; Γάντια πρώτης βάσης
cs: Sportovní potřeby > Atletické sporty > Baseball a softball > Rukavice na baseball a softball: Rukavice pro hráče baseballu a softballu; Rukavice pro zadáky; Rukavice pro první metu
th: อุปกรณ์กีฬา > การกีฬา > เบสบอลและซอฟท์บอล > ถุงมือและถุงนวมสำหรับเบสบอลและซอฟท์บอล: ถุงมือรับลูกเบสบอลและซอฟท์บอล; ถุงมือแคชเชอร์; ถุงมือเบสแรก
zh-CN: 体育用品 > 田径 > 棒球/垒球用品 > 棒球/垒球手套: 棒球/垒球防守手套; 捕手手套; 一垒手手套
nb: Sportsutstyr > Friidrett > Baseball og softball > Hansker og votter for baseball og softball: Fanghansker for baseball og softball; Catcher-hansker; Førstebase-hansker
vi: Dụng cụ thể thao > Điền kinh > Bóng chày & Bóng mềm > Găng tay Bóng chày & Bóng mềm: Găng tay bảo vệ bóng chày và bóng mềm; Găng tay người bắt bóng; Găng tay chốt gôn một
fr: Équipements sportifs > Divers sports > Base-ball et softball > Gants et mitaines de base-ball et de softball: Gants de terrain de baseball et de softball; Gants de receveur; Gants de première base
sl-SI: Športna oprema > Šport > Baseball in softball > Rokavice in palčniki za baseball in softball: Branilske rokavice za baseball in softball; Rokavice za lovilce; Rokavice za prvo bazo
fi: Urheilutarvikkeet > Urheilu > Baseball ja softball > Baseball- ja softball-hanskat ja -räpylät: Baseball- ja softball-räpylät; Siepparin räpylät; Ykköspesämiehen räpylät
sk-SK: Športový tovar > Atletika > Bejzbal a softbal > Baseballové a softbalové rukavice: Bejzbalové a softbalové rukavice pre hráča v poli; Rukavice chytačov; Rukavice pre prvú métu
da: Sportsartikler > Atletik > Baseball og softball > Baseball- og softballhandsker: Baseball- og softballhandsker til mark; Catcher-handsker; First base-handsker
nl: Sportartikelen > Lichaamssporten > Honkbal en softbal > Honkbal- en softbalhandschoenen: Honkbal- en softbalveldhandschoenen; Catchershandschoenen; Handschoenen voor de eerste honkman
hr-HR: Sportska oprema > Atletika > Bejzbol i softbol > Rukavice za bejzbol i softbol sa i bez prstiju: Rukavice za bejzbol i softbol igrača na terenu; Rukavice za hvatače; Rukavice za prvu bazu
zh-TW: 體育用品 > 競技體育 > 棒球和壘球 > 棒壘球手套: 棒壘球防守手套; 捕手手套; 一壘手手套
sv: Sportartiklar > Idrott och sport > Baseball och softball > Baseball- och softballhandskar: Mottagarhandskar för baseball och softball; Catcher-handskar; Förstabas-handskar
de: Sportartikel > Athletik > Baseball & Softball > Baseball- & Softballhandschuhe: Baseball- & Softball-Feldhandschuhe; Catcher-Handschuhe; First-Base-Handschuhe
es: Equipamiento deportivo > Equipamiento para atletismo > Béisbol y sóftbol > Guantes de béisbol y softball: Guantes de campo de béisbol y sóftbol; Manoplas de cácher; Manoplas de primera base
hu: Sportszerek > Atlétika > Baseball és softball > Baseball és softball kesztyűk: Baseball és softball mezőkesztyűk; Elkapó kesztyűk; Első bázis kesztyűk
tr: Spor Malzemeleri > Spor Ekipmanları > Beyzbol ve Softbol > Beyzbol ve Softball Eldivenleri: Beyzbol ve Softbol Saha Eldivenleri; Yakalayıcı eldivenleri; Birinci kale eldivenleri